臺灣臺中地方法院民事簡易判決
111年度豐簡字第389號
原      告  鄭佳豐  

被      告  王麗琴  
訴訟代理人  楊琮勛  
上列當事人間請求侵權行為損害賠償(交通)事件，本院於民國11
1年7月5日言詞辯論終結，判決如下：
    主      文
被告應給付原告新臺幣129,341元，及自民國111年4月29日起至
清償日止，按年息百分之5計算之利息。
原告其餘之訴駁回。
訴訟費用由被告負擔三分之一，餘由原告負擔。
本判決第一項得假執行。但被告如以新臺幣129,341元為原告預
供擔保，得免為假執行。
原告其餘假執行之聲請駁回。
    事實及理由
一、原告主張：被告於民國110年2月23日7時21分許，駕駛車牌
    號碼00-0000號自用小客車，沿臺中市豐原區豐原大道7段逆
    向往豐洲路方向行駛，至豐原大道右轉豐工路口時，適原告
    騎乘車牌號碼000-000號普通重型機車（下稱系爭機車）沿
    豐原大道7段直行往豐洲路方向行駛，兩車因而發生碰撞（
    下稱系爭事故），致原告受有左側尺骨骨幹斜裂移位閉鎖性
    骨折、多處挫傷、腦震盪及門牙斷裂之傷害。原告因系爭事
    故受有醫療費新臺幣（下同）7萬2,173元、就醫車資2,850
    元、購買新眼鏡費用6,500元、假牙1顆2萬元之損害，並因
    系爭事故受有精神痛苦，請求精神慰撫金30萬元，以上共計
    40萬1,523元。為此，爰依侵權行為之法律關係，提起本件
    訴訟等語。並聲明：㈠被告應給付原告40萬1,523元，及自起
    訴狀繕本送達翌日起至清償日止，按年息百分之5計算之利
    息。㈡願供擔保，請准宣告假執行。
二、被告則以：被告於系爭事故發生當下未逆向行駛，惟不爭執
    原告請求之醫療費、就醫車資及假牙1顆等費用，另原告購
    買新眼鏡6,500元部分須扣除折舊，且精神慰撫金請求過高
    等語，資為抗辯。並聲明：㈠原告之訴駁回。㈡如受不利判決
    ，願供擔保請准宣告免為假執行。
三、法院得心證之理由：
  ㈠原告主張被告於前開時間、地點駕駛自用小客車，因逆向行
    駛，不慎與原告騎乘之系爭機車發生碰撞，原告因此受有前
    述之傷害等事實，業據原告提出臺中市政府警察局道路交通
    事故初步分析研判表、道路交通事故現場圖、鉅豐醫院(診
    所)診斷證明書、衛生福利部豐原醫院（下稱豐原醫院）診
    斷證明書（見本院卷第21至23頁、第107至109頁）等件為證
    ；並經本院依職權向臺中市政府警察局豐原分局調取系爭事
    故相關資料，核閱屬實（見本院卷第85至117頁）。被告雖
    不爭執兩車有發生碰撞，然否認其於系爭事故發生當時為逆
    向行駛，並以前詞置辯。
  ㈡按因故意或過失，不法侵害他人之權利者，負損害賠償責任
    ；汽車、機車或其他非依軌道行駛之動力車輛，在使用中加
    損害於他人者，駕駛人應賠償因此所生之損害，但於防止損
    害之發生，已盡相當之注意者，不在此限；不法侵害他人之
    身體或健康者，對於被害人因此喪失或減少勞動能力或增加
    生活上之需要時，應負損害賠償責任。不法侵害他人之身體
    、健康、名譽、自由、信用、隱私、貞操，或不法侵害其他
    人格法益而情節重大者，被害人雖非財產上之損害，亦得請
    求賠償相當之金額。民法第184條第1項前段、第191條之2、
    第193條第1項、第195條第1項分別定有明文。次按駕駛人駕
    駛汽車，除應遵守道路交通標誌、標線、號誌之指示，道路
    交通安全規則第90條第1項前段亦有明定。
  ㈢經查，被告於警詢時自陳伊沿仁洲街右轉豐原大道後，發現
    轉錯路，就逆向回來要往豐工路方向行駛道路口時，有停等
    一下再過，不知道為什麼會撞到等語，有前開臺中市政府警
    察局道路交通事故談話紀錄表在卷可稽（見本院卷第45頁）
    ，而被告行駛車道之車行方向須沿豐原大道7段由西往東行
    駛，被告卻於該車道逆向由東往西方向行駛，有道路交通事
    故現場圖、監視器畫面及行車紀錄器畫面截圖在卷可佐（見
    本院卷第35頁、第125至131頁），足證被告確實逆向行駛至
    系爭事故路口且貿然右轉，致原告反應不及而發生碰撞，而
    原告騎乘系爭機車行經該路口時為綠燈直行，並未發現任何
    肇事因素，有前開道路交通事故初步分析研判表及道路交通
    事故現場圖在卷可憑（見本院卷第33至35頁），被告復未舉
    證證明原告就系爭事故之發生有何過失，則被告上揭辯解，
    尚無可採。從而，被告對於防止損害之發生顯未盡相當之注
    意，就系爭事故之發生自有過失，且被告之過失行為與原告
    所受損害間有相當因果關係，被告自應負全部侵權行為損害
    賠償責任。
  ㈣茲就原告請求賠償之項目及金額，審酌如下：
　1.醫療費、就醫車資及假牙1顆部分：
　　原告主張因系爭事故受有前揭傷害，因而支出醫療費7萬2,1
    73元、就醫車資2,850元及門牙斷裂須支出假牙1顆費用2萬
    元，業據其提出豐原醫院醫療費用收據、車資免用統一發票
    收據、鉅豐醫院(診所)診斷證明書、豐原醫院診斷證明書為
    證（見本院卷第91至109頁），均為被告所不爭執（見本院
    卷第122頁），且為原告因系爭事故所受損害之必要支出，
    故原告此部分主張，應屬有據。
  2.財物損失部分：
　　按當事人已證明受有損害而不能證明其數額或證明顯有重大
    困難者，法院應審酌一切情況，依所得心證定其數額；民事
    訴訟法第222條第2項定有明文。本件原告主張其於系爭事故
    發生時所戴之眼鏡受損而不堪使用，購買新眼鏡支出6,500
    元等情，業具其提出仁愛眼鏡行統一發票為證（見本院卷第
    91頁），並為被告所不爭執，僅辯稱須扣除折舊云云。查原
    告所提出之統一發票既係其於系爭事故後另行購買之眼鏡費
    用，而非因系爭事故實際受損之物品，自無從以該數額為損
    害之認定。本院爰參酌原告自承其受損之眼鏡配戴約3、4年
    ，酌定原告此部分損害應以2,000元為適當，逾此部分之請
    求，則屬無據，應予駁回。
　3.精神慰撫金部分：
    按法院對於慰撫金之量定，應斟酌加害程度、兩造之身分地
    位經濟狀況等關係定之（最高法院51台上字第223號判例、7
    4年度第9次民事庭會議決議參照）。亦即非財產上損害賠償
    ，應以實際加害之情形、加害之程度、被害人所受精神上痛
    苦之程度、賠償權利人之身分、地位、經濟能力綜合判斷之
    。審酌系爭事故為偶發之交通事故，惟原告因此受有左側尺
    骨骨幹斜裂移位閉鎖性骨折、多處挫傷、腦震盪及門牙斷裂
    之傷害，於系爭事故發生當日即110年2月23日經急診入院治
    療，接受開放性復位鋼板釘內固定手術並植入(及需石膏固
    定使用)，於110年2月27日出院共計5天，宜需門診續追蹤治
    療，宜需休息3個月，受傷後需專人照顧日常生活或活動1個
    月(不宜劇烈運動或搬運重物)；自110年3月4日至110年4月8
    日門診複診共4次；術後1年需移除鋼板等情，有豐原醫院診
    斷證明書在卷可稽（見本院卷第109頁），其身體及精神上
    自受有相當之痛苦。本院依職權調閱兩造稅務電子閘門資料
    查詢表，併審酌兩造自陳之身分經濟地位、家庭生活狀況、
    被告之過失情形及原告所受傷害暨治療過程，身體及精神上
    因此所受之痛苦等一切情狀，認原告請求被告賠償精神慰撫
    金於10萬元之範圍內，應屬相當；逾此數額之請求，則無理
    由。
　4.以上，原告因系爭事故得請求被告賠償之金額為19萬7,023
    元（計算式：72,173＋2,850＋20,000＋2,000＋100,000＝197,02
    3）。
　㈤再按保險人依本法規定所為之保險給付，視為被保險人損害
    賠償金額之一部分；被保險人受賠償請求時，得扣除之，強
    制汽車責任保險法第32條定有明文。查原告因系爭事故已受
    領強制險理賠金6萬7,682元，業經原告於言詞辯論期日當庭
    自陳（見本院卷第123頁），是依上開規定扣除6萬7,682元
    後，原告因系爭事故得請求被告賠償之金額應為12萬9,341
    元（計算式：197,023－67,682＝129,341）。
　㈥末按給付無確定期限者，債務人於債權人得請求給付時，經
    其催告而未為給付，自受催告時起，負遲延責任。其經債權
    人起訴而送達訴狀，或依督促程序送達支付命令，或為其他
    相類之行為者，與催告有同一之效力。民法第229條第2項定
    有明文。又遲延之債務，以支付金錢為標的者，債權人得請
    求依法定利率計算之遲延利息。但約定利率較高者，仍從其
    約定利率。應付利息之債務，其利率未經約定，亦無法律可
    據者，週年利率為百分之五，民法第233條第1項、第203條
    亦有明文。經查，本件原告對被告之侵權行為債權，核屬無
    確定期限之給付，既經原告起訴而起訴狀繕本於111年4月28
    日送達，有送達證書在卷可憑（見本院卷第67頁），被告迄
    未給付，當應負遲延責任。是原告請求自起訴狀繕本送達被
    告翌日即111年4月29日起，按年息百分之5計算之法定遲延
    利息，核無不合。
四、綜上所述，原告依侵權行為之法律關係，請求被告給付12萬
    9,341元，及自111年4月29日起至清償日止，按年息百分之5
    計算之利息，為有理由，應予准許；逾此部分之請求，為無
    理由，應予駁回。
五、本件事證已臻明確，兩造其餘攻擊防禦方法及所舉證據，經
    審酌結果，與本件判決結論均無影響，爰不一一論述，附此
    敘明。
六、本件原告勝訴部分，係適用簡易訴訟程序所為被告敗訴之判
    決，依民事訴訟法第389條第1項第3款規定，應依職權宣告
    假執行。又被告陳明願供擔保請准宣告免為假執行（見本院
    卷第113頁），核無不合，爰酌定相當擔保金額宣告之。至
    原告敗訴部分，其訴既經駁回，則假執行之聲請亦失所依從
    ，應併予駁回，附此敘明。
七、訴訟費用負擔之依據：民事訴訟法第79條。　　　
中　　華　　民　　國　　111 　年　　7 　　月　　29　　日
                  豐原簡易庭    法  官  廖弼妍
如不服本判決，應於送達後20日內，向本院提出上訴狀並表明上
訴理由，如於本判決宣示後送達前提起上訴者，應於判決送達後
20日內補提上訴理由書（須附繕本）。如委任律師提起上訴者，
應一併繳納上訴審裁判費。
以上為正本係照原本作成。　　　　　　　　　
中　　華　　民　　國　　111 　年　　7 　　月　　29　　日
                                書記官  陳貴卿